【裁判字號】    98,審抗,29
【裁判日期】    980212
【裁判案由】    本票裁定
【裁判全文】
臺灣高雄地方法院民事裁定              98年度審抗字第29號
抗  告  人  甲○○
相  對  人  乙○○
上列當事人間本票裁定事件，抗告人對於本院司法事務官於中華
民國97年11月18日及12月5 日所為裁定（97年度司票字第11809
號）提起抗告，裁定如下：
    主  文
抗告駁回
抗告費用新台幣壹仟元由抗告人負擔。
    理  由
一、抗告意旨略以：伊因年事已高，不知法律而錯過提起抗告之
    法定期限，惟伊與相對人間並無金錢往來，系爭本票是伊簽
    發交予訴外人孫同泰供為互助會款之用，伊不知系爭本票為
    何流落至相對人處，請求准予提起抗告，並傳訊孫同泰到庭
    作證說明等語。
二、按提起抗告應於裁定送達後10日之不變期間內為之，非訟事
    件法第42條第1項前段定有明文。又抗告法院認抗告不合法
    者，應為駁回抗告之裁定，此觀非訟事件法第46條準用民事
    訴訟法第495 條之1 第1 項、第444 條第1 項之規定自明。
    次按執票人向本票發票人行使追索權時，得聲請法院裁定後
    強制執行。票據法第123 條定有明文。又本票執票人依上開
    法條之規定，聲法院裁定及抗告法院之裁定，僅依非訟案件
    程序，以審查強制執行許可與否，並無確定實體上法律關係
    存否之效力，如發票人就票據債務之存否有爭執時，應由發
    票人提起確認之訴，以資解決，最高法院56年台抗字第714
    號、57年台抗字第76號著有判例。
三、經查，本件相對人主張：伊執有抗告人為發票人，如原裁定
    所示之本票四紙，並免除作成拒絕證書，詎屆期提示未獲付
    款，依票據法第123 條聲請裁定許可強制執行等情，已據提
    出本票四紙為證，原裁定予以准許，即無不合。又該本票裁
    定於97年11月21日送達於抗告人，有卷附送達證書可稽。抗
    告期間自送達裁定翌日起，並扣除在途期間，算至12月1 日
    即已屆滿，抗告人遲至12月4 日始提起抗告，已逾抗告期間
    ，依上說明，自應予以駁回，原審乃於97年12月5 日裁定駁
    回其抗告，亦無不合。況依前開說明，抗告人所稱即使屬實
    ，亦係實體上之爭執，應由其另行提起訴訟（如確認本票債
    權不存在之訴），以資解決，本件非訟程序不得加以審究，
    仍應為許可強制行之裁定。綜上所述，本件抗告並不合法，
    應予駁回。
四、據上論結，本件抗告為不合法，依非訟事件法第46條、第21
    條第2 項、第24條第1 項，民事訴訟法第495 條之1 第1 項
   、第444 條第1 項、第78條裁定如主文。
中    華    民    國    98    年    2     月    12    日
                民事第二庭  審判長法  官  林紀元
                                  法  官  甯  馨
                                  法  官  蘇姿月
正本係照原本作成。
本裁定不得抗告。
中    華    民    國    98    年    2     月    12    日
                                  書記官  陳美月


司法院資訊處製作；財團法人民間司法改革基金會備份。
